【裁判字號】    90,易,2658
【裁判日期】    900913
【裁判案由】    竊盜
【裁判全文】
臺灣臺中地方法院刑事判決                          九十年度易字第二六五八號
    公  訴  人  臺灣台中地方法院檢察署檢察官
    被      告  甲○○
右被告因竊盜案件，經檢察官提起公訴 (九十年度偵字第一三０００號），本院判決
如左：
      主  文
甲○○攜帶兇器竊盜，未遂，處有期徒刑拾月。扣案之六角扳手壹支及白手套壹件，
均沒收。
      事  實
一、甲○○曾於民國 (下同）八十八年十月十六日因竊盜案件，經本院判處有期徒刑
    一年，緩刑四年確定，猶不知悔改，竟意圖為自己不法之所有，於九十年七月二
    十一日五時二十分許，在臺中市○○區○○路十四巷四號前，手著其所有之白手
    套一件，及持其所有之客觀上可供兇器使用之六角扳手一支，撬損乙○○所有停
    放在該處之車牌號碼Ｘ六─一四三二號自用小客車之駕駛座旁車門之鑰匙孔，開
    啟車門後 (毀損部分未據告訴），進入車內，搜尋車內供竊取之財物，惟因鄰人
    徐振鵬經過，發現制止，甲○○始未竊得財物，旋即下車逃逸，經徐振鵬該與乙
    ○○之夫張嘉祥合力制服，報警處理，並經警扣得上開六角扳手一支、手套一個
    。
二、案經臺中市警察局第五分局報請臺灣臺中地方法院檢察署檢察官偵查起訴。
      理  由
一、訊據被告雖坦承有於右揭時地以六角扳手一支撬被害人乙○○自用小客車之駕駛
    座旁車門之鑰匙孔，欲竊取車內物品不諱，惟辯稱：未進入車內，及六角扳手非
    屬兇器云云。惟查上開自用小客車係被害人乙○○所有，其門鎖於右揭時地遭毀
    壞等情，業據被害人乙○○在警訊中陳明在卷，而被告業已進入上開自用小客車
    內搜尋財物等情，亦據證人徐振鵬在警訊中證證述明確，被告在檢察官訊問時亦
    供認其已開啟車門等語，被告所辯未進入車內云云，並非可採。此外，復有六角
    扳手一支及白手套一件扣案可證，該扣案之六角扳手係金屬所製，以之攻擊他人
    能使人受傷等情，亦為被告在本院審理時所供承在卷，該六角扳手客觀上具有危
    險性，自係兇器，被告所辯六角扳手非屬兇器云云，亦非可採。被告上開辯解無
    非卸責之詞，不足採信。右揭犯行，事證明確，洵堪認定。
二、核被告所為，係犯刑法第三百二十一條第一項第三款之攜帶兇器竊盜罪。被告已
    著手於犯罪行為之實行，未生既遂之結果，為未遂犯，爰依刑法第二十六條前段
    之規定，按既遂犯之刑減輕之。查被告於八十八年十月十六日因竊盜案件，經本
    院判處有期徒刑一年，緩刑四年確定，有臺灣臺中地方法院檢察署刑案資料查註
    紀錄表附卷可稽，其素行不佳，爰審酌上情、被告犯罪之動機、智識程度、手段
    、所生危害及其犯後態度等一切情狀，量處如主文所示之刑。
三、扣案之六角扳手一支及白手套一件，為被告所有供犯罪所用之物，業據被告在檢
    察官訊問時陳明在卷，爰依法宣告沒收。
四、據上論斷，應依刑事訴訟法第二百九十九條第一項前段、刑法第三百二十一條第
    一項第三款、第二十六條前段、第三十八條第一項第二款，判決如主文。
中      華      民      國      九十      年      九      月    十三    日
                                臺灣臺中地方法院刑事第二庭
                                    法  官  羅  永  安
右正本證明與原本無異。
如不服本判決，應於送達後十日內向本院提出上訴狀（須附繕本），上訴於臺灣高等
法院臺中分院。
                                    書記官
中      華      民      國      九十      年      九      月  十九    日
附錄本案論罪科刑實體法條文
刑法第三百二十一條
犯竊盜罪而有左列情形之一者，處六月以上五年以下有期徒刑：
一、於夜間侵入住宅或有人居住之建築物、船艦，或隱匿其內而犯之者。
二、毀越門扇、牆垣或其他安全設備而犯之者。
三、攜帶兇器而犯之者。
四、結夥三人以上而犯之者。
五、乘火災、水災或其他災害之際而犯之者。
六、在車站或埠頭而犯之者。
前項之未遂犯罰之。


司法院資訊處製作；財團法人民間司法改革基金會備份。
